【裁判字號】    98,台上,5088
【裁判日期】    980910
【裁判案由】    違反槍砲彈藥刀械管制條例
【裁判全文】
最高法院刑事判決            九十八年度台上字第五０八八號
上  訴  人  甲○○
上列上訴人因違反槍砲彈藥刀械管制條例案件，不服台灣高等法
院中華民國九十八年六月二十四日第二審判決（九十八年度上訴
字第一九七０號，起訴案號：台灣桃園地方法院檢察署九十七年
度偵字第一八九七八號），提起上訴，本院判決如下：
    主  文
上訴駁回。
    理  由
按刑事訴訟法第三百七十七條規定，上訴於第三審法院，非以判
決違背法令為理由，不得為之。是提起第三審上訴，應以原判決
違背法令為理由，係屬法定要件。如果上訴理由書狀並未依據卷
內訴訟資料，具體指摘原判決不適用何種法則或如何適用不當，
或所指摘原判決違法情事，顯與法律規定得為第三審上訴理由之
違法情形，不相適合時，均應認其上訴為違背法律上之程式，予
以駁回。本件原判決維持第一審論處上訴人甲○○未經許可，持
有可發射子彈具有殺傷力之改造手槍（累犯）罪刑之判決，駁回
其於第二審之上訴，已引用第一審判決書所記載之事實、證據及
理由，論敘綦詳。復就上訴人否認犯罪所持之辯解不足採信，暨
其他對案情重要之事項，補充記載其理由。所為論敘，俱有卷存
之證據資料可資覆按，從形式上觀察，並無判決違背法令之情形
存在。查扣案之改造手槍經內政部警政署刑事警察局鑑定結果，
認係仿BERETTA 廠八四型半自動手槍製造之槍枝，換裝土造金屬
槍管而成，具有殺傷力，有槍彈鑑定書可稽；至其槍管與滑套「
無法正確定位」，僅係無法正確瞄準射擊目標物，而非不能射擊
，況且該槍仍可以外力等方式輔助定位，使之正常擊發，不影響
其殺傷力。上訴人請求另行鑑定，核無必要。又上開槍彈鑑定書
係內政部警政署刑事警察局依檢察機關概括授權執行鑑定職務所
出具之書面鑑定報告，因係機關所為之鑑定，依刑事訴訟法第二
百零八條第一項規定，不生鑑定人具結之問題；且鑑定報告已詳
載鑑定經過及其結果，亦符合法定程式。原判決已逐一剖析說明
。上訴意旨猶謂原判決未敘明上開改造手槍鑑定人何以無庸具結
之理由，且鑑定報告文義尚欠明瞭，鑑定過程及方式為何，均付
闕如云云，漫就原判決已明白論斷之事項，持己見任意指摘，不
符第三審上訴之法定要件。其上訴為違背法律上之程式，應予駁
回。
據上論結，應依刑事訴訟法第三百九十五條前段，判決如主文。
中    華    民    國  九十八  年    九    月    十    日
                      最高法院刑事第十庭
                          審判長法官  花  滿  堂
                                法官  黃  正  興
                                法官  陳  東  誥
                                法官  林  錦  芳
                                法官  洪  昌  宏
      本件正本證明與原本無異
                                      書  記  官
中    華    民    國  九十八  年    九    月   十四   日
                                                      Ｅ


司法院資訊處製作；財團法人民間司法改革基金會備份。
